【裁判字號】    92,易,299
【裁判日期】    920630
【裁判案由】    竊盜
【裁判全文】
臺灣新竹地方法院刑事判決                          九十二年度易字第二九九號
    公  訴  人  臺灣新竹地方法院檢察署檢察官
    被      告  乙○○
右列被告因竊盜案件，經檢察官提起公訴（九十一年度偵緝字第二二０號），本院判
決如左：
    主  文
乙○○竊盜，累犯，處有期徒刑伍月，如易科罰金，以佰元折算壹日。
    事  實
一、乙○○有二次違反麻罪藥品管理條例及妨害兵役前科，並於八十六年間因違反麻
    罪藥品管理條例案件，經本院以八十六年度竹簡字第八二三號判決判處有期徒刑
    六月確定，甫於八十七年七月三日執行完畢。
二、詎乙○○竟仍不知悔改，乃於八十九年九月八日晚上，與甲○○在李宗岳之住處
    即嘉義市○○路三一二巷三八號處喝酒後，竟於翌日，萌為自己不法所有之意圖
    ，乃趁甲○○酒醉不省人事之際，先竊取甲○○所有置放在客廳桌上之車牌號碼
    ＲＧ－八七八七號自用小客車鑰匙，再接續以該鑰匙竊取甲○○所有之車牌號碼
    ＲＧ－八七八七號自用小客車，得手後，作為代步之用。嗣於同年月二十七日晚
    上借予不知情之王財文使用，而於同年十月二日上午十一時十分許，在高雄市市
    ○○路三一四號前，王財文駕駛前開自用小客車為警查獲，始循線查獲乙○○。
三、案經高雄市政府警察局移送臺灣高雄地方法院檢察署檢察官呈請臺灣高等法院檢
    察署令轉臺灣新竹地方法院檢察署檢察官偵查起訴。
    理  由
壹、認定犯罪事實所憑之證據及認定之理由：
一、被告於警訊、偵查中及本院審理時之部分自白：
（一）被告不否認有於八十九年九月九日，在嘉義市○○路三一二巷三八號取走被害
      人張宗憲所有之車牌號碼ＲＧ－八七八七號自用小客車。
（二）於警訊中供認：確於八十九年九月二十七日晚上十一時許，將該自用小客車交
      付證人王財文使用，並表示該自用小客車為伊所有。
二、被害人甲○○之警訊、偵查中指述：足證被害人張宗憲所有之車牌號碼ＲＧ－八
    七八七號自用小客車確於八十九年九月九日，在嘉義市○○路三一二巷三八號失
    竊。
三、證人王財文之警訊及偵查中之證述：證述被害人張宗憲所有之車牌號碼ＲＧ－八
    七八七號自用小客車確係被告於八十九年九月二十七日晚上借伊使用，被告並表
    示該自用小客車為其所有等情。
四、車輛竊盜資料個別查詢報表－車輛查詢認可資料一紙、舉發違反道路交通管理事
    件通知單一紙、贓物領據一紙：足證車牌號碼ＲＧ－八七八七號自用小客車確係
    係被害人張宗憲所有，並於尋獲後據被害人甲○○領回。
五、綜據前開事證，足證被告確有前揭竊盜事實。事證已臻明確，被告犯行洵堪認定
    。
貳、對被告抗辯不採納之理由：
一、被告矢口否認有竊盜犯行，辯稱該自用小客車係伊向被害人甲○○借用，並交給
    朋友王財發修理云云。
二、不採納之理由：
（一）被告於警訊及偵查中如後之供述，前後反覆不一，不足採信。
  １、於警訊中述供稱：確於八十九年九月二十七日晚上十一時許，將該自用小客車
      交付證人王財文使用。
  ２、於九十一年三月二十七日檢察官偵訊時辯稱：被害人甲○○表示該自用小客車
      引擎壞掉，伊表示有朋友可幫忙修，被害人甲○○就將該自用小客車鑰匙交伊
      ，伊將該自用小客車開到高雄縣美濃交給朋友王財發修理，並將被害人甲○○
      之電話號碼留給王財發云云。（參臺灣屏東地方法院檢察署九十一年度偵字第
      八九九號偵查卷）。
（二）被害人甲○○及證人王財文分別於警訊及偵查中指證述被告前開所辯不實，如
      後述：
  １、被害人甲○○於偵查中明確指稱：未將該自用小客車借給被告使用。（參臺灣
      高雄地方法院檢察署八十九年度偵字第二四四七三號偵查卷）。
  ２、證人王財文於偵查中明確證稱：該自用小客車確係被告借伊使用，借用時引擎
      並未壞掉，當時伊兄王財發亦在場，且伊兄王財發並無修車廠，亦無維修汽車
      之能力。（參臺灣臺南地方法院檢察署九十一年度助字第七二二號案卷）。
（三）綜上，足見被告所辯顯與事實不符，無非係矯飾卸責之詞，不足採信。
、論罪及科刑之審酌：
一、所犯罪名：核被告所為係犯刑法第三百二十條第一項之普通竊盜罪。
二、累犯加重其刑：被告曾於八十六年間因違反麻罪藥品管理條例案件，經本院以八
    十六年度竹簡字第八二三號判決判處有期徒刑六月確定，甫於八十七年七月三日
    執行完畢之事實，有臺灣新竹地方法院檢察署刑案資料查註紀錄表及臺灣高等法
    院被告全國前案紀錄表在卷可稽，茲於執行完畢後五年以內再犯有期徒刑以上之
    本罪，為累犯，應依法加重其刑。
三、刑法第二條第一項前段之說明：被告行為後，刑法第四十一條業經修正為「犯最
    重本刑為五年以下有期徒刑以下之刑之罪，而受六月以下有期徒刑或拘役之宣告
    ，因身體、教育、職業、家庭之關係或其他正當事由，執行顯有困難者，得以一
    元以上三元以下折算一日，易科罰金。但確因不執行所宣告之刑，難收矯正之效
    或難以維持法秩序者，不在此限。」、「併合處罰之數罪，均有前項情形，其應
    執行之刑逾六月者，亦同。」而於九十年一月十日經總統修正公布，並於同年月
    十二日生效。故被告犯罪後，刑法第四十一條之規定既有變更，且比較新舊法之
    結果，以修正後之規定有利於被告，自應依刑法第二條第一項前段之規定，適用
    最有利於被告之裁判時法律即修正後之刑法第四十一條第一項前段規定，併此敘
    明。
四、主刑部分：爰審酌被告有二次違反麻罪藥品管理條例及妨害兵役前科，有前開臺
    灣新竹地方法院檢察署刑案資料查註紀錄表及臺灣高等法院被告全國前案紀錄表
    在卷可稽，惟念其犯罪手段、情節、被害人所受之損害及對社會治安之危害均尚
    非重大，參以其犯罪後猶飾詞矯辯等一切情狀，酌予量處如主文所示之刑，並諭
    知易科罰金之折算標準。
肆、適用之法律：
（一）刑事訴訟法第二百九十九條第一項前段。
（二）刑法第二條第一項前段、第三百二十條第一項、第四十七條、第四十一條第一
      項前段。
（三）罰金罰鍰提高標準條例第一條前段、第二條，判決如主文。
本案經檢察官鍾曉亞到庭執行職務。
中      華      民      國    九十二      年      六    月      三十    日
                                臺灣新竹地方法院刑事第一庭
                                    法  官    汪  銘  欽
右正本證明與原本無異。
如不服本判決，應於判決送達後十日內向本院提出上訴狀（應附繕本），上訴於臺灣
高等法院。
                                    書記官    江  靜  玲
中      華      民      國    九十二      年      六    月      三十    日
附錄本案論罪科刑法條全文：
附錄本案論罪科刑法條刑法第三百二十條第一項：
意圖為自己或第三人不法之所有，而竊取他人之動產者，為竊盜罪，處五年以下有期
徒刑、拘役或五百元以下罰金。


司法院資訊處製作；財團法人民間司法改革基金會備份。
